【裁判字號】    95,婚,89
【裁判日期】    951101
【裁判案由】    請求離婚
【裁判全文】
臺灣苗栗地方法院民事判決                95年度婚字第89號
原      告  丁○○○
被      告  戊○○
上列當事人間因請求離婚事件，本院於民國95年10月18日言詞辯
論終結，判決如下：
    主  文
准原告與被告離婚。
訴訟費用由被告負擔。
    事實及理由
一、原告主張：兩造現仍婚姻關係存續中，最後共同居住於苗栗
    縣卓蘭鎮豐田里3 鄰42之1 號，婚後感情初尚融洽，詎被告
    自民國77年間起開始酗酒，酒後便辱罵原告，造成原告精神
    壓力與焦慮，對原告不堪同居之虐待，被告亦未給付家庭生
    活費用，故原告於今年4 、5 月間離家，為此依民法第1052
    條第1 項第3 款「不堪同居之虐待」及同條項第5 款「惡意
    遺棄」之規定提起本件訴訟等語。
二、被告則以：伊不曾罵過原告，且在家照顧親人，故今年未拿
    錢給原告等語置辯，並聲明駁回原告之訴。
三、得心證之理由：
（一）兩造對於：現仍婚姻關係存續中，最後共同居住於苗栗縣
      卓蘭鎮豐田里3 鄰42之1 號，而原告於今年4 、5 月間離
      家等事實，並不爭執，復有原告提出之戶籍謄本1 件附卷
      為證（見卷第8 、9 頁），應堪信為真實。
（二）按「民法第1052條第1 項第3 款所謂不堪同居之虐待，係
      指予以身體上或精神上不可忍受之痛苦，致不堪繼續同居
      者而言」，最高法院34年上字第3968號判例可資參照。
（三）經本院隔離詢問，證人即兩造之三女甲○○到庭證稱：被
      告罵原告非常頻繁，幾乎每天，被告不敢動手打，因為他
      知道原告會去驗傷，被告都罵原告幹妳娘的老雞巴，全部
      都有，從小聽到大，只要被告生氣喝醉或不爽，就會罵原
      告，即使被告清醒，也會罵伊是狗生的，當著大姐及姊夫
      面前罵伊，被告他罵原告三字經、五字經，連伊打電話回
      家時，都會聽到，伊跟原告現沒有同住，原告會跟伊訴苦
      ，從小到大，每隔2 天迄至原告離家前，被告都會罵三字
      經或五字經，每次都是一直罵，連警察來都是，從小到大
      學費、生活費、零用錢都是原告給，沒有向被告拿過錢，
      被告從來沒有給原告或渠等小孩錢等語（見卷第25、26頁
      ），媽媽搬出來住，是因為被告晚上會讓原告不能睡覺，
      酒後會敲原告的門，讓原告不能正常休息，兩造同住時被
      告酒後大罵原告，每週都有好幾次，每次都超過好幾小時
      ，都是亂罵，且每次都有三字經，正常人不可能受得了與
      被告同住，因沒人可以受的了他這樣罵，同意原告請求離
      婚，因原告幸福就好，原告是因受不了被告虐待才要離婚
      ，如果兩造離婚想跟原告住等語（見卷第41、42頁），證
      人即兩造之長女乙○○到庭證稱：被告沒有打原告，但是
      會丟東西，常常罵原告，伊在外上班回家，還會一直碰到
      ，被告都罵原告三字經或五字經都有，感覺被告最近5 、
      6 年越來越嚴重，以前大約2 、3 天，現在幾乎每天，如
      果原告沒有回，被告就罵2 、3 句三字經、五字經就出去
      ，如果回就一直罵，有時候還會敲桌子，從小到大學費、
      生活費、零用錢都是原告給，伊很少向被告拿過錢，被告
      以前有工作時，應該有給原告錢，但是都是向原告拿更多
      錢走等語（見卷第27頁），證人即兩造所生次女丙○○到
      庭證稱：被告會搬出來，是因為被告喝酒後會大罵原告，
      且半夜把原告叫起來罵，前一陣子伊還住在家裏時，被告
      半夜喝酒回來還在樓下大叫，後來伊也結婚搬出來，兩造
      同住時，被告酒後大罵原告，每週都有好幾次，每次都超
      過好幾小時，亂罵、每次都有三字經，還說渠等小孩都不
      是他生的、都是狗，沒有人想跟被告同住，同意原告請求
      離婚，離婚好，因被告個性沒有人可以跟他相處等語（見
      卷第40、41頁），以上證據互核相符，應堪信兩造同居期
      間，被告經常以不雅之字眼辱罵原告，致原告精神上承受
      一般人均難以忍受之痛苦，不堪繼續同居而離家，是原告
      依民法第1052條第1 項第3 款之規定請求離婚，為有理由
      ，應予准許，本院既判決兩造離婚，原告另以民法第1052
      條第1 項第5 款規定請求離婚，即無庸另為准駁之諭知，
      併此敘明。
四、訴訟費用負擔之依據：民事訴訟法第78條。
中    華    民    國    95    年    11    月    1     日
                  家事法庭    法  官  伍偉華
以上正本係照原本作成。
如對本判決不服，應於判決送達後20日內向本院提出上訴狀附繕
本，並繳納上訴費用。
                              書記官  許瑞萍
中    華    民    國    95    年    11    月    1     日


司法院資訊處製作；財團法人民間司法改革基金會備份。
